臺灣臺北地方法院刑事判決　　　　　　　100年度訴字第562號
公　訴　人　臺灣臺北地方法院檢察署檢察官
被　　　告　林韋伶
上列被告因偽造文書等案件，經檢察官提起公訴（100 年度偵字
第7727號），被告於準備程序中就被訴事實為有罪之陳述，經合
議庭裁定改用簡式審判程序，本院判決如下：
    主  文
林韋伶行使偽造私文書，足以生損害於他人，處有期徒刑月，
如易科罰金，以新臺幣壹仟元折算壹日，如附件編號1 、2 所示
之偽造「黃純玫」署押，均沒收；又行使偽造私文書，足以生損
害於他人，處有期徒刑月，如易科罰金，以新臺幣壹仟元折算
壹日，如附件編號3 、4 所示之偽造「黃純玫」署押，均沒收。
應執行有期徒刑肆月，如易科罰金，以新臺幣壹仟元折算壹日，
如附件所示之偽造「黃純玫」署押，均沒收。
    事  實
一、林韋伶於民國100 年3 月25日晚間19時許，在臺北市○○區
    ○○路464 號2 樓黃純玫住處房間內，拿取黃純玫皮包內所
    有之國泰世華商業銀行股份有限公司（下稱國泰世華銀行）
    信用卡（卡號：0000000000000000號）供己使用後，即意圖
    為自己不法之所有，基於詐欺取財及偽造私文書後持以行使
    之犯意，分別於附表所示之時、地，各施用詐術冒充黃純玫
    名義盜刷購物，並在如附件所示之文件上分別偽造如附件所
    示之「黃純玫」署押後，將上開偽造之文件分別持以行使交
    付如附表所示各特約商店之店員，以供渠等核對信用卡背面
    簽名，致該等特約商店店員均誤認係黃純玫本人消費而陷於
    錯誤，而分別交付如附表所示金額之貨品，合計新臺幣（下
    同）8 萬2,490 元，且使國泰世華銀行於各該特約商店請款
    時代為墊付消費款項予該等商店，已足以生損害於黃純玫、
    國泰世華銀行及如附表所示之各特約商店確認持卡人身分之
    正確性。林韋伶使用上開國泰世華銀行信用卡後，於同日便
    再將該信用卡放回黃純玫之皮包內。嗣黃純玫因接獲國泰世
    華銀行查詢電話發覺有異報警處理，始經警循線查獲上情。
二、案經國泰世華銀行訴由臺北市政府警察局移送臺灣臺北地方
    法院檢察署檢察官偵查起訴，嗣於本院準備程序進行中，林
    韋伶就被訴事實為有罪之陳述，經合議庭裁定改行簡式審判
    程序。
    理  由
一、上開犯罪事實，業據被告林韋伶坦承不諱（見本院卷第26頁
    反面) ，核與告訴人黃純玫於警詢中（見臺灣臺北地方法院
    檢察署100 年度偵字第7727號卷，下稱偵卷第23頁至第27頁
    ）、國泰世華商業銀行告訴代理人陳素麗於警詢中（見偵卷
    第18頁至第20頁、第21頁至第22頁）所指訴之被害情節相符
    ，並有國泰世華銀行信用卡交易明細表1 紙（見偵卷第28頁
    ）、贓物認領保管單（富士通筆記型電腦1 台）1 紙（見偵
    卷第34頁）、簽帳單影本1 紙（見偵卷第37頁）、紅包袋1
    個（見偵卷第36頁）、出貨單影本2 紙（見偵卷第37頁、第
    38 頁 ）等件附卷可憑，是被告前開任意性自白有上開證據
    足資佐證，堪認與事實相符，應予採信。綜上，本案事證明
    確，被告犯行洵堪認定，應予依法論罪科刑。
二、按「如數行為於同時同地或密切接近之時地實施，侵害同一
    之法益，各行為之獨立性極為薄弱，依一般社會健全觀念，
    在時間差距上，難以強行分開，在刑法評價上，以視為數個
    舉動之接續施行，合為包括之一行為予以評價，較為合理，
    則屬接續犯，而為包括之一罪。」，固經最高法院著有86年
    臺上字第3295號判例可資參照，惟查本案被告於上開時、地
    所為先後2 次行使偽造私文書、詐欺取財犯行，犯罪時間、
    地點雖相距非遠，然前後2 次犯行之被害人並不相同，侵害
    之法益並非同一，且各次行使偽造私文書及詐欺取財行為均
    具有獨立性，依一般社會健全觀念，在時間差距上，並非不
    得分開而論，是在刑法評價上，不應視為數個舉動之接續施
    行而合為包括之一行為予以評價，本院因認被告該2 次行使
    偽造私文書及詐欺取財犯行，均非屬接續犯，是核被告前後
    2 次所為犯行，均係犯刑法第216 條、第210 條之行使偽造
    私文書罪，及同法第339 條第1 項之詐欺取財罪。且被告在
    如附件所示之文件上，分別偽造如附件所示「黃純玫」之署
    名，均係偽造私文書之部分行為，而偽造私文書之低度行為
    亦應為行使偽造私文書之高度行為吸收，是均不另論罪。另
    被告所為之行使偽造私文書之犯行與詐欺取財犯行，屬於一
    行為觸犯數罪名之想像競合犯，應依刑法第55條規定，從罪
    刑較重之行使偽造私文書罪論處。此外，被告所犯上開2 次
    行使偽造私文書罪間，犯意個別，應予分論併罰。爰審酌被
    告前未曾受有期徒刑以上刑之宣告，有臺灣高等法院被告前
    案紀錄表1 紙在卷可稽（見本院卷第4 頁至第5 頁），是其
    素行非劣，且被告之教育程度為高中畢業，行為時已滿23歲
    ，應具有相當程度之智識、社會閱歷，卻圖不勞而獲，以上
    開方式偽以告訴人黃純玫之名義刷卡消費，一併觸犯上開詐
    欺取財及偽造私文書後復持之行使等犯罪，損害告訴人黃純
    玫、國泰世華銀行及上開商店之權益，實屬不該，且所生危
    害程度非微，暨因被告犯後始終坦承全部犯行，顯已知悔悟
    ，是其犯後態度尚佳等一切情狀，分別量處如主文所示之刑
    ，並諭知易科罰金之折算標準，並定其應執行刑，亦諭知易
    科罰金之折算標準。
三、此外，如附件所示偽造之簽帳單、出貨單等文件，業經行使
    而交付各該商店或國泰世華銀行，已非被告所有之物，即無
    庸宣告沒收，惟如附件所示各簽帳單及出貨單上之「黃純玫
    」簽名，均係偽造之署名，又無證據證明業已滅失，則不問
    屬於犯人與否，爰依刑法第219 條規定，宣告沒收。
四、據上論斷，應依刑事訴訟法第273 條之1 、第299 條第1 項
    前段，刑法第216 條、第210 條、第339 條第1 項、第55條
    、第41條第1 項前段、第51條第5 款、第219 條，判決如主
    文。
本案經檢察官徐仕瑋到庭執行職務
中    華    民    國    100   年    7     月    25    日
                  刑事第十七庭法  官  葉力旗
本正本證明與原本無異。
如不服本判決，應於判決送達後10日內，向本院提出上訴狀。
                              書記官  林碧華
中    華    民    國    100    年    7    月    25    日
附錄本案論罪科刑法條全文：
（一）中華民國刑法第210條
偽造、變造私文書，足以生損害於公眾或他人者，處5年以下有
期徒刑。
（二）中華民國刑法第216條
行使第210條至第215條之文書者，依偽造、變造文書或登載不實
事項或使登載不實事項之規定處斷。
（三）中華民國刑法第339條
意圖為自己或第三人不法之所有，以詐術使人將本人或第三人之
物交付者，處5年以下有期徒刑、拘役或科或併科1,000元以下罰
金。
以前項方法得財產上不法之利益或使第三人得之者，亦同。
前二項之未遂犯罰之。
附表：
┌──┬────┬────────────┬────┬───────┐
│編號│犯罪時間│犯罪地點                │盜刷金額│購  買  物  品│
├──┼────┼────────────┼────┼───────┤
│ 一 │100 年3 │臺北市中正區市○○道○ 段│2 萬9500│富士通筆記型電│
│    │月25日20│8 號3 樓54 室（ 景時電子│元      │腦。          │
│    │時35分  │有限公司）              │        │              │
├──┼────┼────────────┼────┼───────┤
│ 二 │100 年3 │臺北市○○區○○路1 之1 │5 萬2990│MacBooK筆記型 │
│    │月25日21│號1 樓（Studio A連達店）│元      │電腦、I Pad。 │
│    │時3 分  │                        │        │              │
└──┴────┴────────────┴────┴───────┘
附件：
┌──┬───────────┬────────────┐
│編號│偽造之文件            │偽造署押之數量          │
├──┼───────────┼────────────┤
│ 1  │景時電子有限公司簽帳單│簽名欄之「黃純玫」署名壹│
│    │1 紙（100 年3 月25日20│枚                      │
│    │時35分，金額29,500元  │                        │
│    │）                    │                        │
├──┼───────────┼────────────┤
│ 2  │景時電子有限公司出貨單│客戶訂單簽名欄、客戶領貨│
│    │1紙                   │簽認欄之「黃純玫」署名各│
│    │                      │壹枚                    │
│    │                      │                        │
├──┼───────────┼────────────┤
│ 3  │StudioA 連達店簽帳單1 │簽名欄之「黃純玫」署名壹│
│    │紙（100 年3 月25日21時│枚                      │
│    │3分，金額52,990元）   │                        │
├──┼───────────┼────────────┤
│4   │StudioA 連達光華松江門│客戶簽名欄、客戶簽章欄之│
│    │市出貨單1紙           │「黃純玫」署名各壹枚    │
│    │                      │                        │
└──┴───────────┴────────────┘